# 这种情况是否属于同一控制下的合并

提问人：奔放的大海 时间：2016-07-04 22:45:52
我们接受A公司委托，对B公司 2015 年度报表进行审计。股权关系： 1 、B公司原先由自然人甲和乙组建，并控股。 2015 年 10 月 19日，自然人甲和乙将B公司全部股份分别转让给了A公司和自然人丙，并办妥工商变更。 截止 2015 年 12 月 31 日，A公司持有B公司45%的股权，自然人丙持有B公司55%的股权。 2 、C公司原先也是由自然人甲和乙组建，并控股。 2015 年 11 月 13 日，自然人甲和乙将C公司全部股份转让给了B公司，并办妥工商变更。
截止 2015 年 12 月 31 日，B公司持有C公司100%股权。
我的疑问是： （ 1 ）由于B和C原先的实际控制人均为自然人甲和乙，但是，截止 2015 年 12 月 31 日，实际控制人已经变更，那么：B公司在 2015 年 11 月收购了C公司100%股权时，属于同一控制还是非同一控制下的合并？ （ 2 ）工商变更日期为 2015 年 11 月 13 日（股东会决议和股权转让协议签订日期为 2015 年 10 月 10 日），合并日为哪一天？ （ 3 ）如果以 2015 年 11 月 13 日作为合并日，考虑到可操作性，能否以 2015 年 10 月 31 日的数据代替 2015 年 11 月 13 日的数据，并作为合并日的数据？

回答人：chenyiwei
1 、不论这两次股权转让交易是否为一揽子交易，B取得C的控制权都不是同一控制下的合并，而是非同一控制下的合并。 2 、购买日确定应对照企业合并准则应用指南第二条规定的各项条件综合分析确定，工商变更日期不是唯一的考虑因素，更多地看合同约定的“交割日”。 3 、可以。